【裁判字號】    95,台上,6069
【裁判日期】    951109
【裁判案由】    違反廢棄物清理法
【裁判全文】
最高法院刑事判決            九十五年度台上字第六０六九號
上  訴  人  甲○○○
            乙 ○ ○
上列上訴人等因違反廢棄物清理法案件，不服臺灣高等法院臺南
分院中華民國九十二年十一月十三日第二審判決（九十二年度上
訴字第八一八號，起訴案號：臺灣臺南地方法院檢察署九十一年
度營偵字第六一四號），提起上訴，本院判決如下：
    主  文
上訴駁回。
    理  由
按刑事訴訟法第三百七十七條規定：上訴於第三審法院，非以判
決違背法令為理由不得為之；是提起第三審上訴，應以原判決違
背法令為理由，係屬法定要件；如果上訴理由狀並未依據卷內訴
訟資料具體指摘原判決不適用何種法則或如何適用不當，或所指
摘原判決違法情事顯與法律規定得為第三審上訴理由之違法情形
不相適合時，均應認其上訴為違背法律上之程式，予以駁回。本
件原判決撤銷第一審科刑之判決，改判仍論處上訴人甲○○○、
乙○○共同未依廢棄物清除許可證內容清除廢棄物（甲○○○處
有期徒刑一年六月，乙○○處有期徒刑一年二月），已詳敘其認
定所憑之證據及認定之理由，自形式上觀察，原判決並無違背法
令之情形。上訴人等之上訴意旨略以：(一)原判決以證人環保署南
區稽查隊人員葉榮福、陳茂欽之證述，認乙○○駕駛之ＵＫ－一
八二號大貨車上所載運之廢棄物，經化驗後係一般事業廢棄物之
污泥，但葉榮福並未提出化驗報告，而陳茂欽亦未能確定，卷內
亦無此證據，原判決未詳為記載為此認定之證據，且未說明甲○
○○供稱自民國八十八年九月二十八日被查獲後（此部分業經原
審另案判決無罪確定），即未再營業之辯解不可採之理由，有不
適用證據法則及判決不備理由之違法。(二)系爭土地與第一次被查
獲處係二筆不同土地，倘上訴人等有傾倒一般事業廢棄物，怎可
能再種作物？原判決對於上訴人等提出之系爭土地堆肥後種植玉
米照片，並無一語涉及，即謂上訴人等堆肥之說不可採，且原判
決雖謂系爭土地上，尚有其他一般事業廢棄物，但並未提及係何
「一般事業廢棄物」，均有判決理由不備之違誤。(三)原判決採用
行政院環保署水污染稽查紀錄及陳茂欽之八十八年九月二十八日
警詢筆錄為不利上訴人等之認定，但並未於審判期日依法提示踐
行調查程序，自係違法等語。
惟查：一、本件原判決依憑證人葉榮福、陳茂欽之證述，及卷附
查獲時之現場照片十二幀，及行政院環境保護署水污染稽查紀錄
等證據，詳為說明其認定上訴人等有本件未依廢棄物清除許可證
內容清除廢棄物犯行之理由，並就甲○○○所辯其於第一次查獲
後即未再營業等語，及乙○○所辯查獲之上開貨車並非其所駕駛
等語，均不足採信，於理由內予以指駁，經核與卷內資料相符，
原判決並無採證違背證據法則及判決理由不備之違法情事。至現
場查獲確係一般事業廢棄物之污泥，為葉榮福、陳茂欽證述屬實
，並有現場照片可稽，雖葉榮福未提出化驗報告，但並不影響原
判決認定上訴人等有本件之犯行。上訴意旨(一)或係就原審採證認
事之適法職權行使及原判決已說明之事項，或與犯罪構成要件無
關之細節，再為事實上之爭執，非適法之上訴理由。二、原判決
於理由欄二、(三)已就甲○○○辯稱係在查獲現場堆肥乙節，為不
足採，予以指駁說明，又依卷附查獲時之現場照片及上開行政院
環境保護署水污染稽查紀錄，乙○○傾倒者除污泥外，尚有其他
一般事業廢棄物，原判決此部分理由之說明與卷內資料亦相符合
。至甲○○○所提出之系爭土地堆肥後種植玉米照片，顯不足為
有利上訴人等之認定；又除污泥外，究係何「一般事業廢棄物」
，均無礙認定上訴人等有本件之犯行，原判決雖於理由內未分別
予以指駁說明，難謂係判決理由不備。上訴意旨(二)係徒憑己見，
漫事指摘原判決違法，非適法之上訴理由。三、依原審審判筆錄
之記載，原審已依法提示上開行政院環保署水污染稽查紀錄（原
審卷第一一九頁），原判決採為判決之基礎，於法並無不合。另
陳茂欽於偵查及第一審審理中均指證，係乙○○駕駛上開大貨車
為非法傾倒一般事業廢棄物之行為，是除去陳茂欽於八十八年九
月二十八日警詢筆錄之供述，仍應為同一認定，於判決本旨並不
生影響，依刑事訴訟法第三百八十條，即不得執為適法之第三審
上訴理由，上訴意旨(三)亦非適法。其他上訴意旨並未依據卷內資
料具體指摘原判決究係如何違背法令，亦非適法之第三審上訴理
由。綜上，應認上訴人之上訴為違背法律上之程式，予以駁回。
又本院為法律審，上訴人等提出之行政院農業委員會農業出版之
「堆肥製造技術」影本一件，無從審酌，併予敘明。
據上論結，應依刑事訴訟法第三百九十五條前段，判決如主文。
中    華    民    國  九十五  年   十一   月    九    日
                      最高法院刑事第十二庭
                          審判長法官  林  永  茂
                                法官  洪  文  章
                                法官  蘇  振  堂
                                法官  蕭  仰  歸
                                法官  何  菁  莪
      本件正本證明與原本無異
                                      書  記  官
中    華    民    國  九十五  年   十一   月   十五   日
                                                      Ｅ


司法院資訊處製作；財團法人民間司法改革基金會備份。
